【裁判字號】    97,訴,1171
【裁判日期】    970327
【裁判案由】    清償借款
【裁判全文】
臺灣臺北地方法院民事判決              97年度訴字第1171號
原      告    華南商業銀行股份有限公司
法定代理人    甲○○
訴訟代理人    丙○○
被      告    乙○○
              丁○○
上列當事人間清償借款事件，本院於民國97年3月27日言詞辯論
終結，判決如下：
    主  文
被告應給付原告新台幣伍佰柒拾壹萬零肆拾肆元，及自民國九十
六年八月二十四日起至清償日止，按年利率百分之三點一二計算
之利息，暨自民國九十六年九月二十四日起至清償日止，其逾期
在六個月以內之部分，按上開利率百分之十，逾期超過六個月之
部分，按上開利率百分之二十計付之違約金。
訴訟費用由被告負擔。
本判決於原告以新台幣壹佰玖拾壹萬元或同面額之中央政府建設
公債九十度甲類第一期債票供擔保後，得假執行。
    事實及理由
一、原告起訴主張：被告乙○○於民國95年5月16日邀同被告丁
    ○○為保證人，向原告借款新台幣（下同）6,000,000元，
    約定自95年5月24日起至115年5月24日止，分期按月於每月
    24日清償本息，利息按年利率3.12%；採機動利率計付，遲
    延給付本金或利息時，除利息按年利率3.12%，採機動利率
    計付；其逾期在六個月以內部分，另按上開利率10%，其逾
    期超過六個月部分，另按上開利率20%計付之違約金；並約
    定如有購車及購屋貸款契約第20條情事時，其債務視同全部
    到期。詎被告乙○○僅繳納本息至96年8月24日止，即未再
    依約繳納，是依據上開契約書第12條約定，其債務應視為全
    部到期。共計尚積欠原告本金5,710,044元及自96年8月24日
    起至清償日止之利息、違約金，原告依個人購車及購屋貸款
    契約請求權及保證契約請求權，請求被告等應負清償責任等
    語，並聲明如主文第1項所示。
二、被告方面：被告未於言詞辯論期日到場，亦未提出書狀作何
    聲明或陳述。
三、得心證之理由：本件原告主張之事實，業據其所提出之個人
    購車及購屋貸款契約、消費者貸款申請及調查表、放款交易
    明細表等件為證，被告已於相當時期受合法通知，而於言詞
    辯論期日不到場，亦未提出書狀爭執，則原告主張之上開事
    實，堪信為真實。從而，原告依消費借貸契約及保證之法律
    關係請求被告給付如主文第1項所示之金額、利息、違約金
    ，為有理由，應予准許。
四、結論：本件原告之訴為有理由，依民事訴訟法第385條第1項
    前段、第78條、第85條第1項前段判決如主文。
中    華    民    國    97    年    3     月    27    日
                  民事第六庭    法  官  陳文正
以上正本係照原本作成
如對本判決上訴，須於判決送達後20日內向本院提出上訴狀
中    華    民    國    97    年    3     月    27    日
                                書記官  戴伯勳


司法院資訊處製作；財團法人民間司法改革基金會備份。
